# （应收款项融资）以公允价值计量且其变动计入其他综合收益的应收票据

提问人：田键泯 时间：2019-07-24 11:00:53
@chenyiwei，老师，我们将企业的应收票据判定为属于以公允价值计量且其变动计入其他综合收益的金融资产，问：
1 、对于期末计入 OCI应当以什么样的思路去取的公允价值？eg：我们目前采用了上海银行拆借利率去确定公允，该做法是否可取？主要考虑承兑人为银行问题，但是实际贴现率肯定较高。
2 、关于公允价值计量的账务处理，总体思路为：借：其他综合收益-应收款项融资公允价值变动 贷：应收款项融资-公允价值变动，然后票据如果涉及到计提坏账部分，再从其他综合收益剥离出来一部分转为影响损益的金2915 、请教陈版，关于 “其他综合收益-外币报表折算”，再次折算时选用什么样的汇率？目录额，借：信用减值损失贷：其他综合收益-应收款项融资信用减值损失，是否可取？
希望老师指导谢谢。

回答人：chenyiwei
1 、银行承兑汇票的债务人是银行，理论上应使用银行同业拆借的利率作为测算公允价值时的折现率。当然，如果信用风险可以忽略不计，且剩余期限较短，则此时的公允价值是接近于到期值。
2 、可以这样理解。